【裁判字號】    99,訴,2007
【裁判日期】    991122
【裁判案由】    毒品危害防制條例
【裁判全文】
臺灣臺中地方法院刑事判決              99年度訴字第2007號
公  訴  人  臺灣臺中地方法院檢察署檢察官
被      告  乙○○
上列被告因違反毒品危害防制條例案件，經檢察官提起公訴（99
年度毒偵字第 971號），被告於本院準備程序中為有罪之陳述，
經本院合議庭評議後裁定由受命法官獨任改行簡式審判程序審理
，本院判決如下：
    主    文
乙○○施用第一級毒品，累犯，處有期徒刑玖月。
    犯罪事實
一、乙○○前於民國79年間因違反懲治盜匪條例案件，經臺灣臺
    北地方法院以80年度少訴字第6號判決判處有期徒刑 3年6月
    確定，於82年 4月14日因縮短刑期假釋而出監，所餘刑期併
    付保護管束，惟其於假釋期間，因違反麻醉藥品管理條例、
    肅清煙毒條例等案件，經臺灣台北地方法院分別以83年度易
    字第 214號、83年度訴字第580號分別判處有期徒刑10月、3
    年 2月確定，另因違反麻醉藥品管理條例、轉讓禁藥罪，經
    臺灣板橋地方法院以83年度訴字第1658號判決判處有期徒刑
    5年6月、6月，應執行有期徒刑5年10月確定，前開假釋乃經
    撤銷，留有殘刑11月19日，上開 4案件並經臺灣板橋地方以
    84年度聲字第374號裁定合併應執行有期徒刑9年確定，經與
    上開殘刑接續執行後，於87年11月26日縮短刑期假釋出監，
    所餘刑期併付保護管束；惟其於假釋期間，因違反毒品危害
    防制條例案件之施用犯行，前開假釋再遭撤銷，留有殘刑 4
    年 3月9日，並於95年5月28日縮短刑期執行完畢。又於97年
    間，因違反毒品危害防制條例之施用毒品案件，經本院以97
    年度毒聲字第 351號裁定送勒戒處所觀察、勒戒，認有繼續
    施用毒品之傾向，再經本院以98年度毒聲字第90號裁定送強
    制戒治，於98年12月16日執行畢完畢，並經臺灣臺中地方法
    院檢察署檢察官以99年度戒毒偵字第17號處分書為不起訴處
    分確定。
二、詎猶不知戒絕毒癮，於上開強制戒治執行完畢釋放後5年內
    ，復基於施用第一級毒品海洛因之犯意，於99年1月11日18
    時50許，在臺中縣太平市○○路381巷5弄11號住處，以將第
    一級毒品海洛因摻在香菸中點燃吸食之方式，施用第一級毒
    品海洛因1次。嗣於99年1月12日16時50許，在臺中市○○路
    與五權路口處，因形跡可疑為警盤查，經警徵得其同意後採
    其尿液送驗，結果亦呈可待因、嗎啡陽性反應，始查悉上情
    。
三、案經臺中市警察局第一分局報告臺灣臺中地方法院檢察署檢
    察官偵查起訴。
    理    由
一、上開事實，業據被告乙○○於本院準備程序及審理時均坦承
    不諱（見本院99年11月8日準備程序筆錄、審判筆錄），且
    其經警採集尿液鑑驗結果，確呈可待因、嗎啡陽性反應，此
    有臺中市警察局第一分局委託檢驗尿液代號與真實姓名對照
    表及中山醫學大學附設醫院檢驗科藥物檢測中心尿液檢驗報
    告各1份附卷可稽。再者，被告曾因施用毒品案件，經本院
    以97年度毒聲字第351號裁定送勒戒處所觀察、勒戒，認有
    繼續施用毒品之傾向，再經本院以98年度毒聲字第90號裁定
    送強制戒治，於98年12月16日執畢出所，並經臺灣臺中地方
    法院檢察署檢察官以99年度戒毒偵字第17號處分書為不起訴
    處分確定，有臺灣高等法院被告前案紀錄表在卷可參。本件
    被告於前開強制戒治98年12月16日執行完畢釋放後5年內再
    犯本件施用毒品之行為，自應逕依毒品危害防制條例第23條
    第2項規定訴追處罰。從而，本案事證已明，被告上開犯行
    堪予認定。
二、核被告乙○○所為，係犯毒品危害防制條例第10條第 1項之
    施用第一級毒品罪。被告施用前持有海洛因之低度行為，應
    為其施用海洛因之高度行為所吸收，不另論罪。又被告有如
    事實欄一所示之有期徒刑執行完畢情形，有卷附臺灣高等法
    院被告前案紀錄表可按，其於5年以內故意再犯本案有期徒
    刑以上之罪，為累犯，應依刑法第47條第1項規定加重其刑
    。再被告於警詢、偵查中雖供出其毒品來源為「黃松年」，
    ，惟因被告無法提供手機門號，並未因之查出其他正犯等節
    ，有臺灣臺中地方法院檢察署99年7月26日中檢輝映99毒偵
    971字第104906號函在卷可參，是本件被告並無依毒品危害
    防制條例第17條規定減輕其刑之餘地，併此敘明。爰審酌被
    告經觀察勒戒、強制戒治之處遇，猶未能戒除毒癮，再犯本
    件施用犯行，無視毒品對健康之戕害及法律杜絕毒品之禁令
    ，惟衡酌施用毒品係屬自戕行為，被告犯罪手段尚屬平和，
    亦未因而危害他人，所生損害尚非鉅大，及被告犯後坦承犯
    行，態度尚佳，暨施用毒品者均有相當程度之成癮性及心理
    依賴，其犯罪心態與一般刑事犯罪之本質不同，應側重適當
    之醫學治療及心理矯治為宜等一切情狀，量處如主文所示之
    刑，以示懲儆。公訴人雖對被告具體求刑判處有期徒刑10月
    ，惟本院衡酌上情，認判處如主文所示之刑，已足收警惕之
    效，附此敘明。
據上論斷，應依刑事訴訟法第273條之1第1項、第299條第 1項前
段，毒品危害防制條例第10條第1項、刑法第11條前段、第47 條
第1項，判決如主文。
本案經檢察官甲○○到庭執行職務。
中    華    民    國    99    年    11    月    22    日
                  刑事第十四庭    法  官  林美玲
以上正本證明與原本無異。
如不服本判決應於收受判決後10日內向本院提出上訴書狀，並應
敘述具體理由；其未敘述上訴理由者，應於上訴期間屆滿後20日
內向本院補提理由書（均須按他造當事人之人數附繕本）「切勿
逕送上級法院」。
                                  書記官  黃珮華
中    華    民    國    99    年    11    月    22    日

司法院資訊處製作；財團法人民間司法改革基金會備份。
